【裁判字號】    88,易,3419
【裁判日期】    890110
【裁判案由】    竊盜
【裁判全文】
臺灣臺南地方法院刑事判決                        八十八年度易字第三四一九號
    公  訴  人  臺灣台南地方法院檢察署檢察官
    被      告  甲○○
右列被告因竊盜案件，經檢察官提起公訴（八十八年度營偵字第一二八四號），本院
判決如左：
    主  文
甲○○竊盜，處有期徒刑陸月，緩刑肆年。
扣案之鑰匙乙把沒收。
    事  實
一、甲○○意圖為自己不法之所有，於民國八十八年十月二十三日上午十時三十分許
    ，在台南市○○路○段二二六號旁之空地，以自備之鑰匙乙把，竊取呂佩瑛所有
    借予乙○○騎用之車牌號碼ＶＤＰ—０一九號三陽牌四十九西西輕型機車一輛（
    案該機車係乙○○於八十八年十月二十日下午六時四十分許，在台南市○○路公
    賣局前，為不詳姓名者竊取後，停放於該空地）得手後供己騎用。嗣於同年十一
    月十日下午六時四十分許，甲○○騎乘上開機車行經台南縣新市鄉○○路二七０
    號前，為警查獲，並扣得其所有供行竊用之鑰匙以乙把。
二、案經台南縣政府警察局永康分局報請台灣台南地方法院檢察署檢察官偵查起訴。
    。
    理  由
一、訊據被告甲○○對右揭事實，除辯稱：伊發現該部機車很舊，停放在那邊很多天
    ，伊以為人家不要了，就遷去修理後騎用，伊無竊盜意犯云云。惟查右揭犯罪事
    實，業據被告甲○○於警訊時坦承不諱，核與被害人告訴人乙○○指訴失竊情節
    相符，並有贓物認領保管單一紙復卷可憑。參以該機車係被害人於十月二十日失
    竊，被告於同月二十三日即在住處旁的空地發現，足見並已以停放於該空地很久
    ，且該機車外觀仍完整，並非陳舊不堪，有照片四張附卷足憑，凡此在在顯難令
    被告誤認為他人已廢棄物。故本件實罪證明確，被告犯行堪以認定。被告所辯無
    非事後畏罪卸責之詞，不足採信。
二、核被告所為，係犯刑法第三百二十條第一項之竊盜罪。爰審酌被告無犯罪前科，
    竊取他人輕機車供己騎用所生之危害，及犯罪後態度等一切情狀，量處如主文所
    示之刑，以示懲儆。又被告前未曾受有期徒刑以上刑之宣告，有本院被告全國前
    案記錄表乙紙附卷可按，其因一時貪念，偶罹刑典，受此偵審及科刑教訓後，應
    知警惕而無再犯之虞，本院因認暫不執行其刑為當，爰併予以宣告緩刑肆年，用
啟自新。扣案之鑰匙乙把為被告所有供行竊預備用之物，業據其供明在卷，應依
    法宣告沒收。
三、據上論斷，應依刑事訴訟法第二百九十九條第一項前段，刑法第三百二十條第一
    項、第七十四條第一款、第三十八條第一項第二款，罰金罰鍰提高標準條例第一
    條前段，判決如主文。
中    華    民    國      八十九      年      一        月      十      日
                              臺灣臺南地方法院刑事第二庭
                                  法  官  柯  顯  卿
如不服本判決應於送達後十日內向本院提出上訴狀
中    華    民    國      八十      年                月                日
附錄本案論罪科刑法條全文：
刑法第三百二十條第一項：意圖為自己或第三人不法之所有，而竊取他人之動產者，
                        為竊盜罪，處五年以下有期徒刑、拘役或五百元以下罰金
                        。


司法院資訊處製作；財團法人民間司法改革基金會備份。
